臺灣臺北地方法院刑事判決
111年度審易字第314號
公  訴  人  臺灣臺北地方檢察署檢察官
被      告  王君楓


上列被告因詐欺案件，經檢察官提起公訴（110年度偵字第23263
號），本院判決如下：
    主  文
王君楓無罪。
    理  由
一、公訴意旨略以：被告王君楓在鴻欣酒店擔任公關，因而結識
    前往消費之何登貴。王君楓因缺錢償還地下錢莊債務，竟意
    圖為自己不法之所有，基於詐欺取財之犯意，利用何登貴顧
    念彼此情誼產生同情心之機會，自107年7月間起，多次向何
    登貴佯稱：其罹患直腸癌需進行化學治療、其業經美商goog
    le公司面試通過可望有正常工作、名下有不動產等不實事項
    ，營造其身處困境、但有還款資力之假象，以博取何登貴之
    同情，之後再以離開酒店需清償積欠酒店之違約費等理由，
    向何登貴借款，致何登貴對王君楓之遭遇深表同情，且誤信
    王君楓有還款之意願及能力，乃於107年7月間至108年1月間
    ，陸續借款共計新臺幣（下同）94萬9500元給王君楓。詎王
    君楓借得上開款項後，僅清償9萬元，即避不見面，事後何
    登貴發現王君楓並無罹癌，且名下無不動產，始知受騙。因
    認被告王君楓所為，係犯刑法第339條第1項之詐欺取財罪等
    語。
二、按犯罪事實應依證據認定之，無證據不得認定犯罪事實，刑
    事訴訟法第154條第2項定有明文。被告或共犯之自白，不得
    作為有罪判決之唯一證據，仍應調查其他必要之證據，以察
    其是否與事實相符，刑事訴訟法第156條第2項訂有明文。刑
    事訴訟上證明之資料，無論其為直接或間接證據，均須達於
    通常一般之人均不致有所懷疑，而得確信其為真實之程度，
    始得據為有罪之認定，若關於被告是否犯罪之證明未能達此
    程度，而有合理懷疑之存在，致使無從形成有罪之確信，根
    據「罪證有疑，利於被告」之證據法則，即不得遽為不利被
    告之認定。又按刑事訴訟法第161條第1項規定：檢察官就被
    告犯罪事實，應負舉證責任，並指出證明之方法。因此，檢
    察官對於起訴之犯罪事實，應負提出證據及說服之實質舉證
    責任。倘其所提出之證據，不足為被告有罪之積極證明，或
    其指出證明之方法，無從說服法院以形成被告有罪之心證，
    基於無罪推定之原則，自應為被告無罪判決之諭知（最高法
    院76年台上字第4986號、92年台上字第128號判例意旨可資
    參照）。又被害人之為證人，與通常一般第三人之為證人不
    侔。被害人就被害經過所為之陳述，其目的在於使被告受刑
    事訴追處罰，與被告處於絕對相反之立場，其陳述或不免渲
    染、誇大。是被害人縱立於證人地位具結而為指證、陳述，
    其供述證據之證明力仍較與被告無利害關係之一般證人之陳
    述為薄弱。從而，被害人就被害經過之陳述，除須無瑕疵可
    指，且須就其他方面調查又與事實相符，亦即仍應調查其他
    補強證據以擔保其指證、陳述確有相當之真實性，而為通常
    一般人均不致有所懷疑者，始得採為論罪科刑之依據，非謂
    被害人已踐行人證之調查程序，即得恝置其他補強證據不論
    ，逕以其指證、陳述作為有罪判決之唯一證據（最高法院95
    年度台上字第6017號判決意旨參照）。又按事實審法院對於
    證據之取捨，依法雖有自由判斷之權，然積極證據不足證明
    犯罪事實時，被告之抗辯或反證縱屬虛偽，仍不能以此資為
    積極證據應予採信之理由；負責國家刑罰權追訴之檢察官，
    擔負證明被告犯罪之責任，倘其所提出之證據，不足為被告
    有罪之積極證明，或其指出證明之方法，無法說服法院形成
    被告有罪之心證，縱使被告之辯解疑點重重，法院仍應予被
    告無罪之諭知。亦即被告在法律上固有自證無罪之權利，但
    無自證無罪之義務（最高法院30年上字第482號、第1831號
    判例、102年度台上字第3128號判決意旨參照）。　　
三、公訴意旨認被告王君楓（下稱被告）就本件犯行所為，係犯
    刑法第339條第1項之詐欺取財罪，係以下列證據為據：
（一）被告於偵查中之供述。
（二）告訴人何登貴偵查中之指述。　　
（三）告訴人與被告之LINE對話紀錄。
（四）告訴人與被告簽訂借貸契約書4份。
（五）臺灣臺北地方檢察署109年度偵字第16982號聲請簡易判決
      處刑書、本院109年度簡字第2267號刑事簡易判決。　
四、訊據被告固坦承其於107年至108年間陸續向告訴人借款，金
    額合計達94萬9500元，借款後僅償還9萬元，其餘欠款均未
    依約清償之情不諱，但於本院程序中先為認罪之陳述，後否
    認犯行，辯稱：我因在酒店上班，告訴人是客人，2人因此
    認識，我第1次跟告訴人借錢，是因為我想離開酒店，但欠
    經紀公司錢，所以跟告訴人借錢，之後跟告訴人借錢，是因
    我欠高利貸錢，才跟告訴人借錢去還高利貸，我跟高利貸借
    錢之事，我有跟告訴人講，告訴人也知道我借錢是要還高利
    貸的錢，我與母親很久沒有聯絡，她於107年間過世，我不
    清楚有辦除戶登記，我跟告訴人說母親過世，只是像朋友聊
    天，並沒有以母親過世為由向被告借款。之前確實曾經有去
    谷歌公司面試，有錄取臨時約聘人員工作，但我後來沒有去
    上班，我跟告訴人講，想讓他安心認為我有穩定收入，我也
    有跟告訴人說我罹患癌症、要做化療、出國等等，是因我不
    想跟告訴人見面，才會跟告訴人說罹癌、做化療、出國等語
    。
五、經查：　　　
（一）被告於107年6月、7月、12月、108年1月間先後向告訴人
      借款，金額各為19萬9500元、30萬元、25萬元、3萬元，
      借款後僅償還款9萬元外，其餘借款均未依約清償之情不
      諱， 核與證人即告訴人何登貴指述相符，復有告訴人何
      登貴與被告於107年7月21日、8月2日、12月28日、108年1
      月11日簽立借貸契約、被告簽立票號CR00000000號、CH00
      00000號、CR00000000號、CH382705號本票、被告與告訴
      人使用通訊軟體LINE聯繫之對話紀錄列印資料、本院107
      年度司票字第19661號、108年度司票字第3240號民事裁定
      、民事裁定確定證明書、民事執行處108年2月25日北院忠
      108司執水字第10500號函附債權憑證、108年7月30日北院
      忠108司執水字第71897號債權憑證在卷可按，上情堪以認
      定。
（二）首觀證人即告訴人何登貴就被告向其借款之原因、理由部
      分，證人何登貴於警詢中先稱：我於106年間，在鴻欣酒
      店認識被告，之後被告陸續以母親及其本人罹患癌症需要
      資金使用向我借款，先後有4至5次，造成我受損77萬5000
      元等語（見偵查卷第94頁），於檢察官偵查中則稱：被告
      跟我借錢的理由很多，她媽媽生病、她得癌症、要還錢等
      ，要去繳醫藥費、還款等，還說他在谷歌上班、戶籍所在
      房子是她的她可以拿房子出來抵押借款，營造有還款能力
      ，我才同意借錢等語（偵查卷第188頁），但於本院審理
      時則稱：我提出告證一借貸契約，被告當時跟我借款原因
      是被告跟我說她母親生病在醫院，要支付醫療費；所寫含
      之前借款4萬9500元，借款原因我不記得，被告借款名目
      很多，我要查才知道，這時我不知道被告名下有無房子，
      後來才知道，時間點我要回去看資料；告證3的借貸契約
      ，被告向我借30萬元，應該是她罹直腸癌要付醫藥費還有
      償還經紀公司或店裡的錢，此時我知道被告名下有房子，
      我希望被告辦理抵押貸款，辦出來後就可以還我錢，我才
      願意應急借給被告30萬元，107年12月28日借錢給被告，
      是借給她還高利貸，或支付媽媽喪葬費，或是被告的醫藥
      費，也有可能是我之前陸續借她的，我都兜在一起，再補
      一個金額給被告，被告有跟我說向「日日會」借錢，應該
      就是地下錢莊，我有找朋友有認識管道可以查到，我有請
      朋友去問問、說情，看可否降低被告借款利息，有關108
      年1月11日簽的借貸契約，這包含之前另外借的，印象中
      被告跟我講要這個錢，我就湊個整數借她，我就是單純幫
      朋友，幫她把事情解決，被告一直沒有提供房地權狀，所
      拿出來的權狀所有權人也不是被告的，我有請被告提出谷
      歌公司聘任通知書，但被告沒有拿出來，我仍借款給被告
      是因被告有簽本票，我認為這就是擔保，我可以催討，且
      我就是相信朋友，被告沒有提出房產辦貸款或任職資料，
      被告當下很急，就幫朋友解決，我就是照顧朋友、相信朋
      友這樣，且被告跟高利貸借錢沒還，不知道會被怎樣，所
      以我也只能先幫朋友解決短暫燃眉之急等語（見本院卷第
      35至50頁），是據上開告訴人所陳借款與被告原因，先稱
      被告、母親罹癌為由要付醫藥費而借款，之後改稱被告除
      以其與母親均罹病要付醫藥費，及還欠款為由借款，迄至
      本院審理中則稱被告以其罹癌、母親罹病住院向我借款，
      被告借款名目很多，我要查，並稱被告有欠公司錢，及向
      地下錢莊借款要還高利貸才借款給被告等語，所述先後不
      一，另其認為被告詐騙原因，先稱被告謊稱其有房地可辦
      理貸款、另在谷歌公司工作有還款能力，才借款等語，但
      於本院審理則稱，被告是否有在谷歌公司工作其未確認，
      被告一直未提出其名下所有權狀辦理貸款，但仍多次借款
      高達100萬元款項給被告，是因被告有簽本票可以做擔保
      ，及朋友間之義氣與信賴而借款等語，被告此部分先後所
      陳亦有不符，是被告指述告訴人詐欺犯行所陳，先後不一
      ，而有疑義，難以採認。
（三）復以告訴人所提出其與被告簽立借貸契約書，及雙方以通
      訊軟體LINE對話紀錄相互核對，即：　　　
 　1、有關被告於107年6月21日向告訴人借款部分：
　 （1）據該次借貸契約所載為：被告因資金周轉事由於107年6
        月21日向告訴人借款19萬9500元（本次15萬元，之前借
        貸4萬9500元），期間自107年6月21日至107年7月21日
        ，被告願供擔保，簽發本票1紙，並詳細約定利息、利
        率等，有該期日借貸契約、本院107年司票字第19661號
        民事裁定附卷可按（偵查卷第7至8、151至152頁）。
 　（2）而被告與告訴人於107年6月20日、21日LINE對話內容為
        ：
　　 ① 107年6月20日19時35分許至20時56分許：
        告訴人（William）：長安或林森附近有什麼好吃的
        被告（不明）：能幫我這次嗎，借我15萬先還經紀，我
              一定會還你，抱歉開這口。
        告訴人：何時要啊？
                要簽借條。
        被告：好 我簽。
              最慢明天下午。
         ... 
        告訴人：這麼急。
        被告：抱歉。
        告訴人：怎會這麼急。
        被告：等下有空跟你說。
        告訴人：請假來吃飯。
              真的不考慮用房子融資，趕快解決此事？
        被告：有，但這15萬真的很急。
        告訴人：我找銀行跟妳談。
              15萬同時處理。
     ② 107年6月21日00時00分許至20時57分許：
        被告：救救我 我會很感激
        告訴人：怎會這麼急？
         ... 
        告訴人：你明天先拍房子權狀給我，我請銀行趕快辦
              理，應該下週就能撥款 
        被告：我明天就要錢 等不了下週
              若能幫我這一次我會感激你一輩子 
        告訴人：要同時處理
              我明天會給你借貸合約，簽完後，我就匯款給你
              給我身分證正反面
              前幾個月鴻欣薪水有沒有匯入銀行裡
              再來需要谷歌給以聘任通知書
              這些是銀行需要審查你核貸額度需要的 
        ...
        被告：我一定會還，只要能分期攤還可嗎 
        告訴人：我也得確保你能夠趕快還錢，這筆房貸也能夠
              趕快把你亂糟糟的生活作個了結  
         ...
        被告：今天簽借約
        告訴人：當然
              今天要趕快匯錢給你
        被告：謝謝你
        告訴人：匯款帳號給我 
                ...
                下週一再找你簽本票 
                ...
　　            15萬都搞定了。
　      以上有告訴人與被告LINE對話內容列印資料在卷足憑
　　   （偵查卷第9至10頁）。　
　 （3）據上開借貸契約及對話內容，被告所需借款原因顯為被
        告積欠經紀公司款項15萬元，其要還款而向告訴人借款
        ，告訴人雖稱可以用房子融資，但被告表示緊急，急需
        款項，告訴人多次表示可以辦理抵押貸款事宜，並要求
        被告傳送有關身分證、權狀、谷歌公司聘任通知書等，
        但被告除傳送有關身分證資料外，並未提出任何其名下
        所有權狀，且被告亦未提出聘任通知書，顯見被告是否
        名下有不動產、是否已經谷歌公司所聘僱，均屬不明，
        但告訴人仍決意借款15萬元予被告之情堪以認定。
 　2、有關被告於107年7月2日向告訴人借款30萬元部分：
　 （1）據該次借貸契約所載為：被告因資金周轉事由於107年7
        月2日向告訴人借款30萬元，期間自107年7月2日起至10
        7年8月2日，被告願供擔保，簽發本票1紙，並詳細約定
        利息、利率等，雙方權利義務等，有該期日借貸契約、
        被告簽發票號CH0000000號本票、本院107年司票字第19
        661號民事裁定附卷可按（偵查卷第39至40、47至48、5
        4頁）。
 　（2）而被告與告訴人於107年7月1日、21日LINE對話內容
　　　　為：
　　 ① 107年7月1日9時41分許至23時25分許：　　
　　　  ...
　　　  於該日9時41分許至20時54分許，被告與告訴人文字訊
　　　  息談論有關被告罹患直腸癌，要安排開刀、化療等治療
　　　  程序，期間被告並未以要支付醫藥費向被告借款。
　　　  （該日20時54分許至23時25分許）：
　　　  ...
　　　  告訴人：那妳怎麼處理錢的事？
              醫藥費跟要還鴻欣的錢？
        被告：已確認
               6次
        告訴人：分6次還給鴻欣？
                6次化療？
        被告：化療啦
              你要借我
        告訴人：下週再簽1張借據給我，我先清掉剩餘的欠
              款。
              但你得先辦理房貸的事，我會在你同意下，幫
　　　　　　　你做好投資規劃，讓你每月有固定收入能安心上
              班跟治療
         ...
        被告：借貸合約、本票簽完還有相關資料收齊後，我
　　　　      會匯款給妳。
　　　　      ...
　　　　      還完款你明晚就不需上班了  
　　 ② 107年7月2日6時21分許至23時49分許：　　 
　　　  ... 
　　　  告訴人：借妳的錢都是我的短期周轉金，我後面都還有
                其他用途。
　　　　　　　　上次借的15已經耽誤到我答應陳姐的投資的入
                金。這次借的30是我預計要清償我的個人信貸
                ，再增貸。要妳趕緊辦理房貸，是要確保我借
                妳的資金，在我近期需要時能夠即時讓我處理
                後面這些事。
                當然最重要的是，妳能善用這筆貸款，做好投
                資，產生長期的被動收入，讓妳有更好的生活
                品質。
          被告：那 30我先別借好了，很感謝你。另外我中午
                也無法去辦了，因為部門要為我辦餐敘...
          ...
          告訴人：跟上次一樣，先印出簽給我。
　　　　　        我先匯。
          被告：蛤
          告訴人：我請James去找妳簽名，或是開刀前我去找
                妳簽正本跟本票。
                蛤啥？
          被告：那明天中午午休，我跟他約簽名。 
          ...
          告訴人：我已經從KOKO轉帳給妳了，點選下方連結去
                數錢！立刻打開KOKO：https：//goo.gl/xvlP
                LH。
          被告：我晚一點才能確認再跟你說。
                感恩
           ...   
          告訴人：從今天起，不准再去上晚班，聽到沒  
          ... 
          告訴人：Google有給你聘書或到職證明了嗎？
          被告：錢收到了，在職證明明天開出。
          以上有告訴人與被告LINE對話內容列印資料在卷足憑
　　　　　（偵查卷第14至16頁）。
   （3）據上開借貸契約及對話內容，被告所需借款原因顯為被
　　　  告所欠「鴻欣」的錢，雙方對話內容雖有被告陳述其罹
        癌需住院開刀治療，但被告並未以需醫療費用為由向告
        訴人借款，而告訴人詢問被告如何處理有關醫藥費、還
        「鴻欣」錢的事情，被告僅反問告訴人你要借我等語，
        告訴人即主動稱下週再簽1張證據給告訴人，告訴人會
        先清掉剩餘借款，雖要求被告辦理房屋貸款事宜，甚且
        告訴人因稱所借予被告款項其原有其他用途，或計畫清
        償個人債務，此時被告表示向告訴人借款會有壓力，先
        不用借該30萬元，然告訴人在被告未提出房屋貸款資料
        ，又立即主動向被告表示像上次一樣先印出簽給我，我
        先匯，先自行使用KOKO轉帳予被告，並告知被告連結打
        開KOKO，確認該筆款項是否入帳之情甚明，雖然被告與
        告訴人對話內容中，被告雖有陳述不實罹癌、欲進行開
        刀、化療等，或出國等事宜，但被告顯未以自己或家人
        罹病、住院需支付醫藥費為由向被告借款，甚至被告表
        示向告訴人借款壓力大而不用借款後，被告竟主動將款
        項以網路轉帳KOKO系統將款項轉入被告帳戶，且僅需被
        告事後簽立借貸合約、本票，亦未要求被告辦理不動產
        抵押事宜之情堪以認定。
 　3、有關被告於107年12月28日向告訴人借款25萬元部分：
　 （1）據該次借貸契約所載為：被告因資金周轉事由於107年1
        2月28日向告訴人借款25萬元，期間自107年12月28日起
        至108年1月28日，被告願供擔保，簽發本票1紙，並詳
        細約定利息、利率等，雙方權利義務等，有該期日借貸
        契約、被告簽發票號CH382705號本票、本院108年司票
        字第3240號民事裁定附卷可按（偵查卷第41至43、51、
        55、62頁）。
　（2）而被告與告訴人於107年12月28日、29日LINE對話內容為
       ：
　　 ① 107年12月28日12時36分許至23時46分許：　
　　　  ... 
  　　　告訴人：房子不是妳媽的名下啊？
        被告：是啊
              身分證是號碼（誤繕應「後媽」）。
              可先幫我轉4萬到其中一家高利嗎，他剛又催。
        告訴人：這樣子會太亂。
              沒有對價關係。
              我待會就會匯款給妳了。
        被告：那2點前來的及嗎
        告訴人：應該來的及。
     ② 107年12月29日1時7分許至18時33分許：
        告訴人：確認一下是否有收到
         ...
        被告：收到了 感恩
         ...    
        告訴人：日日會（誤繕為「日日匯」）總共借多少，總
              共還多少 全部算出來給我 然後是跟誰借的也查
              一下
              我請朋友處理。
        被告：好的。
        告訴人：然後還有哪些東西要押他那邊。
              有沒有簽本票。
        被告：對口是叫小新的先生，總共借15萬，因為上週都
              還不出來了就重新洗會，所以還是欠15萬，目前
              押我的提款卡在那，有簽本票
        告訴人：總共還多少
        以上有告訴人與被告LINE對話內容列印資料在卷足憑
        （偵查卷第31頁）。
   （3）據上開借貸契約及對話內容，被告所需借款原因為被告
        欠「日日會」即高利貸之欠款，金額部分為4萬元，告
        訴人並無多言，即依被告所陳要2點前匯款，進而主動
        詢問被告有關積欠地下錢莊金錢、對象，欲另委請有聯
        絡管道之友人洽談有關被告向地下錢莊借款降低利息，
        並詢問被告欠款有無抵押擔保物品留在地下錢莊處，被
        告該次借款亦無以其與母親罹病需支付醫藥費或母親過
        世需支付喪葬費用等借款事由，且被告亦未依告訴人要
        求辦理房屋貸款，或提供相關證件資料予告訴人申辦，
        告訴人即借款予被告等節，亦堪認定。
 　4、有關被告於108年1月11日向告訴人借款20萬元部分：
　 （1）據該次借貸契約所載為：被告因資金周轉事由於108年1
        月11日向告訴人借款20萬元，期間自108年1月11日起至
        同年2月28日，被告願供擔保，簽發本票1紙，並詳細約
        定利息、利率等，雙方權利義務等，有該期日借貸契約
        、被告簽發票號CH382705號本票、本院108年司票字第3
        240號民事裁定附卷可按（偵查卷第45至46、51、62頁
        ）。
　（2）而被告與告訴人於108年1月11日、21日LINE對話內容為
       ：
　　 ① 108年1月6日8時41分至42分： 
　　　  告訴人：外面的高利貸總得趕快處理好。
                房子不是妳的也沒關係
                總得想個辦法處理這些事吧
                不然妳外面的高利貸越滾越大，不要滾到後
                面，連我都無法處理
         （被告均無回應）
 　　②  108年1月11日10時45分許至23時55分許：
 　　　  被告：我今天下午兩點前要付10萬給高利貸，能幫幫
　　　　       我嗎
         告訴人：妳這樣我怎麼幫
                 何時又跑出這10萬
                 覺得妳一直沒把所有的事情對我誠實。
         被告：拿去還朋友6.5萬，是那12.5萬裡的，剩下是付
               日日會。
         告訴人：高利貸，我的朋友會幫忙溝通。
               妳不用擔心。
               妳還欠我75萬。
               還有利息。
         被告：我會想辦法還。
         告訴人：妳再不好好跟我溝通處理，我也會用各種管
               道討回來
               所以妳現在住的地方，根本就無法轉移到妳名
               下
         被告：嗯
         告訴人：那還說是妳買的。
               根本只是妳租的。
               高利貸的電話給我。
         被告：龍哥，總共借2萬，小新是日日會，今天要先付
               11000，總共借15萬，是所有的高利貸負債。
          ...
         被告：高利貸的事呢 我真的很急
         告訴人：朋友已經在處理了。
               確認清楚後，我們會直接匯款給他們。
               但是借貸合約跟本票，妳還是得開給我。
               今天就要開了。
         ...
         被告：這沒（誤繕為「美」）問題，合約你line給
               我，本票我去買，蓋好後快遞給你。
               已經打來催了，所以目前是
         ... 
         告訴人：朋友在處理中了。
         ...
         被告：剛又打來了，有在處理嗎
               沒有了
         告訴人：有在處理。
               要先摸清他們兩位的上面是誰，才好談。
         被告：他說3點前要匯
         告訴人：尤其是日日會。
               哪一位
               各押了哪些東西在他們那
         被告：龍哥。
         告訴人：然後上次拿回來的本票，先照來給我看。
         被告：日日會押提款卡。
               龍哥那沒有。
         告訴人：日日會原本每天5000，怎會變成11000
         被告：因為昨天沒繳
               被罰1000
         告訴人：我有請妳拿回後要照相給我確認。
         被告：你後來才說的，當天我就碎了。
         告訴人：我在全家便利超商時就說了。
         被告：我是真的碎了，沒必要騙你。
                3點前能搞定嗎 我快急瘋了。
               處理了嗎，剛又打了。
         告訴人：有喔
               處理中。
               龍哥打來的嗎 他是2萬
         被告：是日日會。 
               龍哥是2萬。
               龍哥又打來催了。
         告訴人：龍哥的帳號給我。
               病歷也還沒有傳給我。
         被告：下週去調。
         告訴人：答應我要做的事都沒有做。
               日日會的匯款帳號？
         被告：012，台北富邦。
               帳號000000000000。
               我還錢都是匯到這帳號，我被扣的提款卡，戶
               名是我。
         告訴人：我怎麼相信妳
               還有妳媽的除戶證明。
               沒有一項有做。
               感覺上，我好像太容易受騙。
         被告：2萬先幫我匯好嗎
               是轉給我嗎
               我2/11上班，2/28先還清今天借的2萬。
         ...
         告訴人：現在要轉給龍哥了。
         ...
         告訴人：妳真的有把我當男友嗎？
               感覺就是沒有。
               感覺就是當金庫在用...
         被告：沒有。
         告訴人：被高利貸追的時候才來找我。
         被告：沒這樣想。
         告訴人：都是這樣啊
               所以確認不當我女友
         被告：感情本來就要慢慢培養。
         ...
　　　   告訴人：然後還有哪些東西要押他那邊。
                 有沒有簽本票。
         被告：對口是叫小新的先生，總共借15萬，因為上週
　　　　       都還不出來了就重新洗會，所以還是欠15萬，
　　　　       目前押我的提款卡在那，有簽本票
　　　　告訴人：總共還多少
　　　　...
        以上有告訴人與被告LINE對話內容列印資料在卷足憑
        （偵查卷第33至35頁）。
 　（3）據上開借貸契約及對話內容，被告於該次借款事由為要
        支付地下錢莊「龍哥」之欠款，及向「日日會」借款之
        欠款，金額合計為10萬元，告訴人已知悉被告所住處非
        被告所有，亦遲延未提出房屋貸款資料，然仍表示有請
        友人協助聯繫地下錢莊人員事宜，並直接匯款至指定帳
        號方式借款予被告，顯非因罹病需支付醫藥費、住院費
        之因而借款，且觀該借款日對話前，早於107年8月24日
        告訴人已經委請友人查詢醫院住院紀錄，質疑被告罹病
        、住院事宜不實，且被告於107年6月21日、7月2日、12
        月28日向告訴人借款後，陸續僅清償9萬元，並未依前
        開借貸契約所約定還款日期償還借款，可徵被告資力還
        款能力不足，在無提出任何其他擔保下，告訴人卻仍持
        續借款予被告，當可預見借款清償期屆至，被告無還款
        之能力，但仍決意借款與告訴人，則告訴人借款予被告
        當已審酌上述情狀，有何陷於錯誤之情。 
（四）至於告訴人提出臺灣臺北地方檢察署檢察官109年度偵字
      第16982號聲請簡易判決處刑書、本院109年簡字第2267號
      刑事簡易判決部分，為被告另犯詐欺案件，但上開判決所
      載內容，與本件告訴人指述之犯行不同，並不足遽為不利
      於被告之認定。　　　
六、綜上所述，本件檢察官所舉之證據，尚不足以證明被告就本
    件各次向告訴人借款之行為，為詐欺取財犯行。此外，復查
    無其他積極證據足資證明被告有起訴書所載之犯行，揆諸首
    開說明，犯罪尚屬不能證明，應為無罪之諭知。
據上論斷，應依刑事訴訟法第301條第1項，判決如主文。
本案經檢察官戚瑛瑛提起公訴，檢察官楊舒雯、李明哲到庭執行
職務。
中　　華　　民　　國　　111 　年　　9 　　月　　27　　日
              刑事第二十一庭審判長  法　官  程克琳
　　　　　　　                      法　官　王星富
　　　　　　　　        　　　　　　法　官　劉俊源
上正本證明與原本無異。 
如不服本判決應於收受送達後20日內向本院提出上訴書狀，並應
敘述具體理由；其未敘述上訴理由者，應於上訴期間屆滿後20日
內向本院補提理由書（均須按他造當事人之人數附繕本）「切勿
逕送上級法院」。告訴人或被害人如對於本判決不服者，應具備
理由請求檢察官上訴，其上訴期間之計算係以檢察官收受判決正
本之日期為準。 因疫情而遲誤不變期間，得向法院聲請回復原
狀。
　　　　　　　　　　　　　　        書記官  林志忠
中　　華　　民　　國　　111 　年　　9 　　月　　27　　日